【裁判字號】    98,易,1144
【裁判日期】    981215
【裁判案由】    竊盜
【裁判全文】
臺灣桃園地方法院刑事判決              98年度易字第1144號
公  訴  人  臺灣桃園地方法院檢察署檢察官
被      告  甲○○
                    樓
                    （現另案於臺灣臺北監獄執行中）
            乙○○
                    （現另案於臺灣臺北監獄執行中）
上列被告因竊盜案件，經檢察官提起公訴（97年度偵緝字第1295
號、98年度偵字第13359 號），本院判決如下：
    主  文
甲○○、乙○○結夥三人以上，攜帶兇器竊盜，未遂，均累犯，
各處有期徒刑柒月。扣案之鋸子壹把及手套壹雙，均沒收。
    事  實
一、甲○○前於民國90年間因施用毒品、偽造文書案件，經臺灣
    士林地方法院以91年度訴字第296 號判決判處有期徒刑4 月
    、6 月，應執行有期徒刑9 月確定在案，於92年3 月3 日易
    科罰金執行完畢；乙○○前於90年間因偽造文書、違反槍砲
    彈藥刀械管制條例案件，經本院以92年度訴字第315 號判決
    判處有期徒刑3 月、1 年10月，嗣上訴於臺灣高等法院，偽
    造文書部分經撤回上訴而確定在案，違反槍砲彈藥刀械管制
    條例部分，則經臺灣高等法院以92年度上訴字第4647號判決
    判處有期徒刑1 年8 月確定在案；復於91年間因偽造文書、
    施用毒品案件，分別經臺灣士林地方法院以92年度士簡字第
    559 號、91 年 度士簡字第737 號判決分別判處有期徒刑6
    月、5 月確定在案，上開四罪經臺灣高等法院以94年度聲字
    第92號裁定應執行刑有期徒刑2 年8 月確定；又於91年間因
    違反槍砲彈藥刀械管制條例案件，經臺灣士林地方法院以93
    年度訴字第760 號判決判處應執行有期徒刑1 年6 月確定，
    再與前開數罪經臺灣士林地方法院以94年度聲字第964 號裁
    定應執行有期徒刑4 年確定在案，嗣於96年1 月8 日因縮短
    刑期假釋出監，而於96年7 月27日保護管束期滿未經撤銷假
    釋，視為執行完畢。詎渠等均不知悔改，而與丁○○（所涉
    加重竊盜犯行，已經臺灣基隆地方法院以97年基簡字856 號
    判處有期徒刑4 月確定）3 人基於意圖為自己不法所有之犯
    意聯絡，於97年6 月22日凌晨3 時許，由甲○○駕駛丁○○
    所借得之車號4870-QZ 號自用小客貨車搭載丁○○自臺北縣
    汐止市前往基隆市，乙○○亦駕駛黑色BMW 廠牌自小客車一
    同前往基隆市與甲○○、丁○○會合，其後3 人共同至基隆
    市中正區○○○街海洋博物館箱涵拆除重建工地內勘查，嗣
    因缺乏工具可竊取工地內之電纜線，3 人乃共乘上開車號48
    70-QZ 號自用小客貨車至設於臺北縣三重市之小北百貨店購
    得客觀上具有危險性，足供作為傷害人身體、生命兇器使用
    之鋸子1 把，先返回乙○○停放上開自小客車地點取車，復
    於同日凌晨5 時許分乘上開自用小客貨車及自小客車返回上
    開工地，隨即推由丁○○持上開鋸子開始鋸工地內之電纜線
    ，甲○○及乙○○則分別在上開自用小客貨車及自小客車上
    把風，並準備將丁○○鋸斷之電纜線搬至車上，而共同著手
    竊取電纜線之際，旋為早已查覺可疑而以望遠鏡觀看之石立
    銘所發現並報警處理，丁○○等人亦驚覺形跡敗露，遂將鋸
    子丟棄一旁，因而未能得逞。嗣經警據報到場後乃逮捕丁○○並扣得上開鋸子1 把及手套1 雙，甲○○及乙○○2 人則
    趁隙駕車逃逸。
二、案經基隆市警察局第二分局報告臺灣基隆地方法院檢察署檢
    察官呈請臺灣高等法院檢察署檢察長令轉臺灣桃園地方法院
    檢察署檢察官偵查起訴。
    理  由
一、證據能力方面：
    按被告以外之人於審判外之言詞或書面陳述，除法律有規定
    者外，不得作為證據，刑事訴訟法第159條第1項固定有明文
    ；惟被告以外之人於審判外之陳述，雖不符同法第159條之1
    至159條之4之規定，而經當事人於審判程序同意作為證據，
    法院審酌該言詞陳述或書面陳述作成時之情況，認為適當者
    ，亦得為證據。又當事人、代理人或辯護人於法院調查證據
    時，知有第159條第1項不得為證據之情形，而未於言詞辯論
    終結前聲明異議者，視為有前項之同意，同法第15 9條之5
    亦定有明文。另鑑於採用傳聞證據排除法則之重要理由之一
    ，係因傳聞證據未經當事人之反詰問予以覈實，若當事人願
    放棄對原供述人之反對詰問時，原則上即可承認該傳聞證據
    之證據能力。經查，本件公訴人、被告2人就本件後引之各
    項人證及書證，迄於言詞辯論終結前均未聲明異議，而本院
    審酌此部分證據均無違法取證及證明力明顯過低之瑕疵，亦
    認以之作為證據為適當，故依諸上開規定及說明，認此部分
    證據均具有證據能力。
二、事實認定方面：
    訊據被告甲○○、乙○○矢口否認有何上揭結夥三人，攜帶
    兇器竊盜未遂之犯行，甲○○辯稱：案發當天凌晨4 點多，
    伊請被告丁○○載伊到岳父家，伊去岳父家約2 個小時，之
    後從岳父家出來，就沒有看到被告丁○○，才打電話給被告
    乙○○，當天早上6 點多被告乙○○就開一台BMW 來載伊云
    云；乙○○辯稱：案發當時，伊並沒有到現場，伊家裡經濟
    狀況不是不好，伊還開BMW 廠牌的汽車，不需要去偷電纜線
    云云。惟查，上揭犯罪事實業經證人即同案被告丁○○於警
    詢及偵訊時證述甚詳，復有證人石立銘結證屬實：
  1.證人即同案被告丁○○於警詢時證稱：「97年6 月22日上午
    5 時許，伊係與綽號阿忠（即被告甲○○）的男子及其朋友
    到基隆市中正區○○○街共同以扣案之鋸子鋸斷他人電纜線
    ，經附近民眾報警，警方趕到現場將伊當場查獲，警方到達
    現場時，阿忠及其朋友就跑掉了。阿忠的朋友自己駕駛黑色
    自小客車到現場，伊則是與阿忠駕駛車號4870-QZ 號車輛到
    現場，阿忠的朋友叫伊把現場的電纜線鋸成一小段後，再將
    它搬到車上，當時伊在鋸電纜線，所以沒注意到阿忠及其朋
    友在做何事，把電纜線鋸下來以後，是要變賣現金花用。伊
    鋸到一半，警察就來了。當天凌晨4 點，被告甲○○從臺北
    縣汐止市帶伊及甲○○的朋友到基隆市中正區○○○街工地
    ，大概是4 點多，發現工地現場電纜線沒有人看管，所以三
    人決定行竊，又開車到臺北縣三重市的小北百貨購買鋸子，
    回到基隆市已經5 點多了，到達現場後，由伊負責以鋸子鋸
    斷，再由甲○○及其朋友搬運到車上載走」等語翔實（見臺
    灣基隆地方法院檢察署97年度偵字第2669號偵查卷宗第9 頁
    至第14頁）；復於97年6 月22日偵訊時具結證稱：「卷附統
    一發票編號AB00000000號發票是購買扣案藍色把柄的鋸子，
    是伊跟被告甲○○去買的，錢是被告甲○○出的，而由伊去
    付帳，當時三重小北百貨店裡面有很多人在排隊，所以被告
    甲○○就把1000元拿給伊，叫伊去付帳，被告甲○○就回到
    車上。當天是伊與被告甲○○及其朋友一起去小北百貨買鋸
    子，被告甲○○的朋友叫海哥，大約30歲出頭。當天凌晨3
    點多時，甲○○先開一台黑色轎車到伊朋友陳彥宏所開的摩
    托車店，叫伊出面向陳彥宏借一台銀色貨車，說要去基隆八
    斗子搬東西，到了基隆八斗子麥當勞時，海哥就開一台車子
    出現，之後3 個人就坐著箱型車上到海洋博物館的工地，到
    了工地以後看到電線，甲○○說沒有工具切，接著3 個人就
    開這台車到三重買鋸子，然後再回到八斗子偷電線，是伊下
    手鋸電線，甲○○在車上，說鋸好時通知他，海哥應該在自
    己的車上，到現場時，甲○○有跟海哥下車察看電線放置的
    地點，伊鋸一條電線還沒鋸斷，警察就來了。伊看到警察時
    ，甲○○就跑掉了。甲○○身高大約173 公分左右，海哥身
    高大約165 公分左右。伊當天到現場總共二次，第一次是甲○○帶伊去現場看電線，甲○○說要鋸子，伊與甲○○及海
    哥再到三重買鋸子，再從三重回到八斗子附近，海哥再下車
    去開其自己的車子，二台車三個人就到工地附近。是第一次
    去工地看電纜線時，伊與甲○○及海哥就決定要偷，所以才
    會到三重買鋸子」等語實在（見同上偵卷第43頁至第46頁）
    ；再於97年10月17日偵訊時結稱：「伊有在97年6 月22日凌
    晨4 時許到基隆偷電纜線，車子是伊向機車行老闆陳彥宏借
    的，是甲○○開車搭載伊，另外一個自己開車，到基隆時經
    過現場，決定要偷電纜線，之後有去三重買鋸子，只有伊一
    個人被查獲，警察及民眾有看到甲○○他們把車開走逃逸，
    當天是甲○○開車載伊到現場的，伊竊取電纜線時甲○○在
    車上，伊跟海哥不熟，海哥當天開黑色BMW 汽車前來，海哥
    的特徵瘦瘦小小的，頭髮沒禿，黑的沒戴眼鏡」等語屬實（
    見臺灣桃園地方法院檢察署97年度偵緝字第1295號偵查卷宗
    第13頁至第15頁）。
  2.又證人石立銘於警詢時證稱：「97年6 月22日1 時許伊在前
    妻家（基隆市中正區○○○街72號5 樓）看電視時，聽到窗
    外有異聲，便起身往窗外查看，隱約看到海洋博物館，有人
    影晃動，一直到4 點天漸亮時，伊下去現場，發現有三個人
    ，就問說他們是不是工地的人，其中一人回答是啊，其中一
    人回答沒有啦，然後這3 人隨即駕駛廂型車離開，該廂型車
    車牌號碼為4870-QZ 號，後來等到5 點多時，伊出門運動，
    又看到那輛廂型車回到現場，伊就趕快回家用望遠鏡觀看他
    們要做什麼，這時候，先前回答伊是工地工人的人戴著工作
    用手套，以鋸子鋸電線，伊看到警方還沒到現場時，他們好
    像就發現了，鋸電線的男子就將鋸子丟棄在一旁。員警所查
    獲的被告丁○○，就是在現場鋸電線的人，其他兩人則在旁
    搬電線，另外兩個人，一個微胖身高大約是170 公分左右，
    另一個則大約165 公分左右，皮膚稍黑」等語（見臺灣基隆
    地方法院檢察署97年度偵字第2669號偵查卷宗第21頁至第23
    頁）；復於偵訊時證稱：「案發當日清晨，伊一開始聽到海
    博館有施工聲音，且有人影晃動，伊就出去問他們是否為施
    工人員，後來他們就離開，其後天色已經亮了，有些人出來
    活動，伊當時在晨跑，回來時經過現場看到被告等人駕駛的
    廂型車停在該處，並且在買早餐，伊就問旁邊一同運動的人
    ，電線是怎麼回事，後來有看到電纜線被剪斷留在現場，伊
    回家拿望遠鏡看，看到丁○○戴手套在鋸電纜，然後伊就報
    警，當時伊有記下車號，甲○○及乙○○很像就是丁○○的
    同夥，因為伊從眼神、眉型、鼻頭及體型來確認，伊有跟乙○○對話過，所以認得乙○○的聲音，乙○○外貌矮黑瘦小
    ，眉毛特別濃，伊第一次問乙○○時，甲○○就站在乙○○
    後面，距離5 公尺內，第二次伊在早餐車旁時，距離約10公
    尺，如果再見到甲○○及乙○○，伊可以確認當日下手行竊
    之人。警方到現場時，丁○○就把鋸子丟在旁邊，假裝在撿
    東西，而警察到現場前，另外2 人已先行逃走」等語綦詳（
    見臺灣桃園地方法院檢察署97年度偵緝字第1295號偵查卷宗
    第31頁至第32頁）。
  3.則觀諸上揭證人丁○○之證述，其就案發當天其與被告2 人
    駕駛之交通工具、如何至案發現場、起意及計畫竊取之經過
    、取得竊盜工具之過程、著手竊取電纜線之細節、遭查獲之
    情形，皆能清楚交代，且具體明確，洵值信實；再衡以證人
    丁○○於本案係犯竊盜罪，結夥三人已屬竊盜罪之加重條件
    ，其於己身之刑事案件中（臺灣基隆地方法院檢察署97年度
    偵字第2669號）當無捏編被告乙○○及甲○○亦共同謀竊而
    一同購買扣案之鋸子，並一同至現場竊取電纜線，而使己無
    端受較重之加重竊盜罪追訴之理。另諸證人石立銘之上開證
    詞，其明確證述現場除了被告丁○○之外，尚有二人於現場
    ，而該在場二人之身高、體型，亦與證人即同案被告丁○○
    所證稱被告乙○○及甲○○之身高及體型相符一致，並無左
    異；此外，證人石立銘於臺灣桃園地方法院檢察署偵訊指認
    被告乙○○及甲○○時，係經檢察官當庭播放被告乙○○及
    甲○○應訊之錄影光碟供證人石立銘辨識，證人石立銘可藉
    由動態之影音畫面正確判斷被告2 人之身材體態及說話之口
    音，是其指證被告甲○○、乙○○為與丁○○共同行竊之人
    ，應無誤認之虞（見臺灣桃園地方法院檢察署97年度偵緝字
    第1295號偵查卷宗第32頁）；另衡以證人石立銘與被告甲○○、乙○○並無宿怨，其自無於警詢、偵訊時編撰現場多二
    人竊盜，並於偵訊時具體指認被告2 人，而使自己遭受偽證
    、誣告罪追訴風險之動機，是證人石立銘上開指證被告2 人
    於前揭時、地有與丁○○共同竊盜之乙節，堪以採信。則從
    證人丁○○及石立銘之證詞相互勾稽，可知97年6 月22日清
    晨在基隆市中正區○○○街海洋博物館箱涵拆除重建工地活
    動之人，並非僅有丁○○一人，被告2 人亦在現場，且由證
    人石立銘證稱：當日4 點天漸亮時，現場3 人駕駛廂型車離
    開，該廂型車車牌號碼為4870-QZ 號，後來等到5 點多時又
    看到那輛廂型車回到現場，就看到丁○○戴手套在鋸電纜，
    另外2 人在旁邊搬電纜線乙節，與證人丁○○證述：渠等當
    日凌晨4 點多先至上揭工地現場勘查，決定偷竊電纜線後，
    3 人即駕駛4870-QZ 號箱型車至臺北縣三重市購買鋸子，回
    到工地現場已經5 點多了，就由伊負責以鋸子鋸斷電纜線等
    語相符，足見證人即共犯丁○○前開證述被告2 人與其共同
    竊盜之過程及細節，皆與證人即目擊民眾石立銘之證述內容
    相符，更可徵上揭證人丁○○、石立銘所證述被告2 人與丁○○共同行竊前開工地內之電纜線等情，並非子虛，堪以採
    信。此外，上揭工地遭竊乙節，業經證人即被害人丙○○於
    警詢時證述明確，復有98年6 月22日購買鋸子之統一發票、
    現場照片附卷可參，及扣案之鋸子、手套足資佐證。是被告
    2 人確實有如事實欄所示與丁○○結夥三人、攜帶兇器竊盜
    未遂之事實，已堪認定。
  4.被告甲○○、乙○○雖以上詞置辯，惟查，被告甲○○自陳
    其所使用之門號0000000000號行動電話（見臺灣桃園地方法
    院檢察署97年度偵緝字第1295號偵查卷宗第7 頁、第19頁）
    ，則由上揭門號於案發當日即98年6 月22日收發話之基地台
    位置判斷（見同上偵卷第22頁該門號雙向通聯記錄），被告
    甲○○在當日凌晨1 時許，即已出沒在基隆市○○區○○街
    1 號基地台附近，該基地台距離遭竊之工地（基隆市中正區
    ○○○街）距離相近，此與前述證人石立銘所證述：97年6
    月22日凌晨1 時許，伊在前妻家（基隆市中正區○○○街72
    號5 樓）看電視時，聽到窗外有異聲，便起身往窗外查看，
    隱約看到海洋博物館工地，有人影晃動等情，時間點恰巧相
    符；而該行動電話門號於同日凌晨2 時40分許至凌晨3 時許
    之收發話基地台位置，又回到臺北縣汐止市一帶，此與證人
    即共犯丁○○於偵訊時證述：當天凌晨3 點多時，甲○○來
    找伊，叫伊出面向陳彥宏借一台銀色貨車，說要去基隆八斗
    子搬東西等情，而佐以證人丁○○之住所即係在臺北縣汐止
    市，則被告甲○○持用之行動電話門號通話之基地台之地點
    位置與時間與證人丁○○上揭證述內容顯相符合；復該被告
    甲○○所持用之行動電話收發話基地台位置於當日凌晨3 時
    17分許至3 時19分許即再度出現在基隆市○○區○○街1 號
    ，其後即無通話紀錄，直到當日早上9 時許才在臺北縣汐止
    市一帶有收發話紀錄，是被告甲○○辯稱：案發當天凌晨4
    點多，伊請被告丁○○載伊到基隆老婆家云云，顯屬虛構，
    蓋其應於當日凌晨1 時許、3 時許前後即已二度前往基隆市
    中正區一帶，又其於當日凌晨3 時19分許至同日早上9 時許
    所持用之行動電話皆無收發話之記錄，何來其所辯稱：伊凌
    晨4 點多去岳父家約2 個小時之後，從岳父家出來沒有看到
    被告丁○○，才打電話給被告乙○○之情。綜上所述，被告
    甲○○所辯情節，顯與事實不符，應屬事後卸責之詞，洵不
    足採。從而，被告乙○○循前開被告甲○○推諉之詞而辯以
    ：當天是被告甲○○打電話給伊要伊駕車去基隆載其回汐止
    住處云云，亦不足採，至其辯稱：伊係開BMW 廠牌汽車，經
    濟狀況不是不好，不需要去偷云云，然查，被告乙○○自陳
    駕駛BMW 廠牌汽車，與上揭證人即共犯丁○○證述之情節相
    符，已如前述，更可徵證人丁○○並非憑空捏編被告乙○○
    共同竊盜之事實，復從被告乙○○之前科可知其染有毒癮，
    此有臺灣高等法院被告前案記錄表在卷可參，參以現今社會
    違禁之毒品價格昂貴，染上毒癮者因此傾家蕩產甚且需錢孔
    急鋌而走險誤蹈法網者所在多有，被告乙○○僅憑其駕駛所
    有權人、價值不明之BMW 廠牌汽車，而辯以經濟狀況不差，
    不會為偷竊之犯行云云，尚不足採。
  5.至證人即同案被告丁○○於98年5 月15日偵訊時結證及於本
    院審理時具結證稱：97年6 月22日凌晨4 點伊有在基隆市○○○街海洋博物館重建工地內以鋸子竊取電纜線，是伊一個
    人去的，沒有把風的人，鋸子是伊花錢買來的，叫甲○○載
    伊去，乙○○沒有去。伊忘記在偵訊時陳述行竊的共犯的過
    程，當時的情形現在很模糊，甲○○對這件事完全不知情，
    一直到伊被交保後，甲○○才知道伊跑去竊取電纜線，伊在
    偵訊時提到乙○○及甲○○是共犯，那是因為伊有跟甲○○
    借了上萬元買安非他命，在一星期內無法還，曾經被乙○○
    及甲○○分別毆打，這是在本案被警察抓之前很久的事，伊
    因為懷恨在心，當時又有證人指證共犯，伊不想被警察打，
    所以才在偵訊編這些內容，伊忘記何時向被告2 人借錢，何
    時、何地被告2 人毆打的也忘記了云云。證人丁○○前開警
    詢及97年6 月22日、97年10月17日偵訊時證述之內容顯與其
    於98年5 月15日偵訊及於本院審理時作證之內容，前後不一
    、相互矛盾，其於98年5 月15日偵訊及本院審理時之證詞，
    尚難盡信。又佐以上開證人石立銘之證述，亦可徵證人丁○○於98年5 月15日偵訊及於本院審理時作證之內容，顯與事
    實不符。復證人丁○○對其與被告2 人間有何嫌隙多以忘記
    了等詞交代不清，則證人丁○○與被告2 人是否有何深仇大
    恨，致證人丁○○可不顧使己身陷於結夥三人以上加重竊盜
    事由之犯行，僅為誣陷被告2 人入罪，容屬有疑。又被告甲○○自稱與丁○○並無仇恨（見本院卷第48頁），被告乙○○所述因丁○○借錢未還而毆打丁○○的時間是在本案案發
    之後約97年8 、9 月的事（見本院卷第48頁背面），與丁○○上開證言並不相符，是丁○○於本院審理時證稱：因與被
    告2 人有債務糾紛之仇怨，故誣指被告2 人云云，顯不足採
    。另證人丁○○於97年10月17日偵查作證時，其所犯本案之
    罪，業已確定（見卷附丁○○前案紀錄，該案於97年9 月1
    日確定），是其並無不指認共犯恐遭警方毆打或懼其本身受
    有不利影響之顧忌存在，然斯時其仍具結堅稱被告2 人與之
    共犯本件竊盜行為，堪認其所為不利被告2 人之陳述，不僅
    出於自由意志，更可排除有何不正確之動機，自當採信。綜
    上所述，證人丁○○於本件案發之初所為之證述具體明確且
    無偽證之動機，又與證人石立銘證述相符，顯較可採，證人
    丁○○前開於98年5 月15日偵訊及於本院審理時之證述，已
    有受被告2 人干擾之虞，所為之迴護被告2 人之詞，尚不足
    為有利被告2 人之認定。
  6.綜上所述，被告甲○○、乙○○所辯無非事後卸責之詞，均
    不足採信，本件事證明確，被告甲○○、乙○○之犯行均堪
    認定，應依法論科。
三、論罪科刑方面：
    核被告甲○○、乙○○所為，均係犯刑法第321條第2項、第
    1項第3、4款之結夥三人以上、攜帶兇器竊盜未遂罪。被告2
    人與丁○○間，有犯意聯絡及行為分擔，應論以共同正犯。
    被告甲○○、乙○○曾受事實欄所載之徒刑執行完畢，此有
    臺灣高等法院被告前案紀錄表2份在卷可參，渠等受徒刑之
    執行完畢，於5年內故意再犯本件有期徒刑以上之罪，均為
    累犯，均應依刑法第47條第1項規定，加重其刑。查被告2人
    著手偷竊電纜線，惟尚未鋸斷電纜線攜離工地現場，即為警
    查獲，為未遂，爰依刑法第25條第2項後段之規定按既遂犯
    之刑減輕之，並就上開刑之加重及減輕，依法先加後減之。
    本院審酌被告2人素行不佳，不思以正當方式獲取財物，竟
    圖此不勞而獲，法治觀念容有偏差，且犯後否認犯行，態度
    不佳，併渠等犯罪手法、犯罪動機等一切情狀，量處如主文
    所示之刑，以示懲儆。至扣案之鋸子1把及手套1雙，為本件
    共犯丁○○所有，為共犯丁○○於另案供述在卷，且係供本
    件犯罪所用之物，應依刑法第38條第1項第2款規定宣告沒收
    。
四、依職權告發部分：
    證人丁○○前於警詢所供陳，及於97年6月22日在臺灣基隆
    地方法院檢察署偵訊、97年10月17日在臺灣桃園地方法院檢
    察署偵訊時均具結證稱其有與被告甲○○、乙○○結夥三人
    、攜帶兇器竊盜未遂乙事，並有前開證人石立銘之證述可資
    佐證，堪認屬實，已如上述。嗣證人丁○○於98年5月15日
    在臺灣桃園地方法院檢察署偵訊時及於98年11月25日本院審
    判時，仍分別就此等於案情有重要關係之事項，供前具結，
    而先後為虛偽陳述其無與被告甲○○、乙○○共同竊盜等情
    ，業如前述，是證人丁○○上開具結作證之行為自均涉有刑
    法第168條之偽證罪嫌，本院依職權告發，附此敘明。
據上論斷，應依刑事訴訟法第299條第1項前段，刑法第28條、第
321條第2項、第1項第3款、第4款、第25條第2項後段、第47條第
1項、第38條第1項第2款，判決如主文。
本案經檢察官蔡正傑到庭執行職務
中    華    民    國    98    年    12    月    15    日
                      臺灣桃園地方法院刑事第四庭
                          審判長法  官  袁雪華
                                法  官  林宜靜
                                法  官  張宇葭
以上正本證明與原本無異。
如不服本判決應於收受判決後10日內向本院提出上訴書狀，並應
敘述具體理由。其未敘述上訴理由者，應於上訴期間屆滿後20日
內向本院補提理由書(均須按他造當事人之人數附繕本)「切勿逕
送上級法院」。
                                書記官  高  平
中    華    民    國    98    年    12    月    15    日
附錄論罪法條：
刑法第321條
犯竊盜罪而有左列情形之一者，處六月以上、五年以下有期徒刑
：
一、於夜間侵入住宅或有人居住之建築物、船艦或隱匿其內而犯
    之者。
二、毀越門扇、牆垣或其他安全設備而犯之者。
三、攜帶兇器而犯之者。
四、結夥三人以上而犯之者。
五、乘火災、水災或其他災害之際而犯之者。
六、在車站或埠頭而犯之者。
前項之未遂犯罰之。


司法院資訊處製作；財團法人民間司法改革基金會備份。
